臺灣士林地方法院刑事判決　　　　　　100年度簡上字第173號
公　訴　人　臺灣士林地方法院檢察署檢察官
上　訴　人　林利澤
即　被　告
　　　　　　彭驛涵
上列上訴人即被告等因賭博案件，不服本院刑事庭民國100 年6
月24日100 年度審簡字第585 號第一審刑事簡易判決（起訴案號
：99年度偵字第15029 號，被告等於檢察官起訴後自白犯罪，原
審認宜以簡易判決處刑，而不經通常審判程序，逕以簡易判決處
刑），提起上訴，本院管轄之第二審合議庭認不應適用簡易程序
，改依通常程序，自為第一審判決如下：
    主  文
原判決關於林利澤、彭驛涵部分均撤銷。
林利澤共同意圖營利，供給賭博場所，處有期徒刑貳月，如易科
罰金以新臺幣壹仟元折算壹日。緩刑貳年。
彭驛涵共同意圖營利，供給賭博場所，處有期徒刑貳月，如易科
罰金以新臺幣壹仟元折算壹日。緩刑貳年。
    事  實
一、林利澤係址設臺北市○○區○○路3 段296 巷38號「玉珠檳
    榔攤」之負責人，並與彭驛涵合夥經營上開檳榔攤，由彭驛
    涵負責現場管理；陳滄浪（檢察官另簽分偵辦）則以提供電
    動賭博機臺與賭客對賭為業，並僱用廖永文（業經本院判處
    有期徒刑4 月確定）負責維修、搬運機臺及接洽賭博場所等
    工作。詎林利澤、彭驛涵竟共同基於意圖營利供給賭博場所
    之犯意聯絡，自民國99年10月25日起，由林利澤以每月新臺
    幣（下同）5,000 元之代價，將上開公眾得出入之「玉珠檳
    榔攤」之部分場地出租予陳滄浪，供陳滄浪擺設並管理賭博
    性電動機具「小瑪莉」1 臺，以供不特定人把玩。該機臺有
    投、退幣孔，賭博方式為賭客每投10元硬幣換得10分，再押
    注燈號與電玩對賭，若押中所選燈號，則可依該燈號之倍數
    （2 倍至100 倍之不等）累積分數，繼續把玩，若不玩時，
    可按退幣鍵將累積分數由退幣孔兌換等值現金；若未押中，
    則所押住之分數歸機臺所有人陳滄浪所有。嗣於99年11月13
    日15時30分許，經警據報前往當場查獲，並扣得前揭陳滄浪
    所有之「小瑪莉」1 臺（含IC板1 片）及賭資現金2,340 元
    ，始悉上情。
二、案經臺北市政府警察局北投分局報告臺灣士林地方法院檢察
    署檢察官偵查起訴。
    理  由
壹、證據能力：
    本案所引用之供述及非供述證據，經本院依法踐行調查證據
    程序，檢察官、被告林利澤、彭驛涵均不爭執各該證據之證
    據能力，且亦查無依法應排除其證據能力之情形，是後述所
    引用證據之證據能力均無疑義。
貳、實體部分：
一、上揭事實，業據被告林利澤、彭驛涵於原審及本院審理時均
    坦承不諱，核與同案被告廖永文於警詢、偵訊之證述大致相
    符（見99年度偵字第15029 號卷第20頁至第25頁、第77頁至
    第79頁），並有臺北市政府警察局北投分局搜索扣押筆錄、
    扣押物品目錄表、現場照片、代保管條、房屋租賃契約書、
    臺北市政府警察局北投分局關渡派出所臨檢紀錄表等附卷可
    稽（見99年度偵字第15029 號卷第40頁至第42頁、第44頁至
    第56頁、第14頁至第15頁），復有「小瑪莉」1 臺（含IC板
    1 片）及賭資2,340 元扣案可資佐證，足認被告等之自白與
    事實相符，堪以採信，本案事證業已明確，被告等之犯行堪
    以認定，應予依法論科。
二、核被告林利澤、彭驛涵所為，均係犯刑法第268 條圖利供給
    賭場罪。被告2 人間就前開圖利供給賭場之犯行，有犯意聯
    絡與行為分擔，均為共同正犯。按刑事法若干犯罪行為態樣
    ，本質上原具有反覆、延續實行之特徵，立法時既予特別歸
    類，定為犯罪構成要件之行為要素，則行為人基於概括之犯
    意，在密切接近之一定時、地持續實行之複次行為，倘依社
    會通念，於客觀上認為符合一個反覆、延續性之行為觀念者
    ，於刑法評價上，即應僅成立一罪。學理上所稱「集合犯」
    之職業性、營業性或收集性等具有重複特質之犯罪均屬之，
    例如經營、從事業務、收集、販賣、製造、散布等行為概念
    者是（最高法院95年度台上字第1079號判決意旨參照）。查
    被告2 人自99年10月25日起至同年11月13日止之圖利供給賭
    場之犯行，本質上即含有反覆實施性質，應論以集合犯之實
    質上一罪。
三、不另為無罪諭知：
    (一)公訴意旨另以：被告林利澤、彭驛涵、陳滄浪、廖永文等
      4 人均明知未依電子遊戲場業管理條例規定辦理營利事業
      登記者，不得經營電子遊戲場業，其等4 人竟共同基於違
      反電子遊戲場業管理條例之犯意聯絡，自99年10月25日起
      ，由林利澤以每月5,000 元之代價，將上開公眾得出入之
      「玉珠檳榔攤」之部分場地出租予陳滄浪，供陳滄浪擺設
      並管理賭博性電動機具「小瑪莉」1 臺，以供不特定人把
      玩，因認被告林利澤、彭驛涵亦違反電子遊戲場業管理條
      例第15條規定，應依同條例第22條規定論處等語。
    (二)按未依電子遊戲場業管理條例規定領有電子遊戲場業營業
      級別證者，不得經營電子遊戲場業，電子遊戲場業管理條
      例第15條雖定有明文，惟電子遊戲場業管理條例所稱之「
      電子遊戲場業」，係指設置電子遊戲機供不特定人益智娛
      樂之營利事業，電子遊戲場業管理條例第3 條亦有明文，
      則觀諸該條例第15條及第3 條之立法目的，該條例所規定
      之「電子遊戲場業」，係指行為人所經營之事業係以擺設
      電子遊戲機為主要或唯一業務，苟非該事業之主要或唯一
      業務，若僅就營業場所，供他人設置電子遊戲機營業，則
      係違反該條例第16條之規定，應依同條例第28條之規定，
      科以行政罰鍰，尚難以刑責相繩。
    (三)查臺北市政府警察局北投分局關渡派出所員警於99年11月
      13日15時30分許，在上址玉珠檳榔攤內查獲擺設「小瑪莉
      」1 臺（含IC板1 片）及賭資2,340 元之事實，固有臨檢
      紀錄表、查獲現場照片、代保管條等在卷可憑（見99年度
      偵字第15029 號卷第15頁、第44頁至第48頁），且有「小
      瑪莉」1 臺（含IC板1 片）及賭資2,340 元扣案可資佐證
      ，惟擺放前揭電子遊戲機「小瑪莉」之玉珠檳榔攤，主要
      營業係賣檳榔、飲料等情，業據被告彭驛涵於偵訊時供陳
      在卷（見99年度偵字第15029 號卷第80頁），且本案亦僅
      查獲「小瑪莉」1 台，足認前揭檳榔攤主要業務仍係販賣
      檳榔、飲料，被告林利澤、彭驛涵僅係依前開被告林利澤
      與另案被告陳滄浪所簽署之房屋租賃契約書約定，提供前
      開檳榔攤之部分場地供陳滄浪、廖永文擺設「小瑪莉」機
      台營業，揆諸前揭說明，被告2 人擺設「小瑪莉」機台之
      行為，核與電子遊戲場業管理條例第15條所規定之「經營
      電子遊戲場業」要件不符，自無違反該條例第15條之規定
      可言，實不能對被告2 人以電子遊戲場業管理條例第22條
      之罪相繩，本院就此部分犯罪事實本應為被告2 人無罪之
      諭知，惟因公訴人所指被告2 人違反電子遊戲場業管理條
      例部分犯罪事實與前開被告2 人論罪科刑之圖利供給賭場
      犯行間有想像競合犯之一罪關係，因此，本院就此部分犯
      行爰不另為無罪之諭知。
四、原審認被告2 人罪證明確，判處被告2 人各有期徒刑3 月，
    如易科罰金，以1,000 元折算1 日，固非無見，惟按裁判上
    一罪之案件，其一部分犯罪不能適用簡易程序者，全案應依
    通常程序辦理之，復為法院辦理刑事訴訟簡易程序案件應行
    注意事項第8 點所明定，被告2 人上訴坦承起訴書所載全部
    犯行，僅請求從輕量刑及為緩刑之宣告，然其2 人並不該當
    電子遊戲場業管理條例第15條、第22條之構成要件，應不另
    為無罪諭知，已如前述，被告2 人雖未指摘及此，惟原審未
    審酌此節，實有未洽，自應由本院合議庭將原判決予以撤銷
    ，改依通常程序自為第一審判決。爰審酌被告林利澤、彭驛
    涵為檳榔攤之負責人及實際經營者，竟提供部分營業場所予
    陳滄浪、廖永文擺設賭博電玩供往來之客人投注對賭，被告
    2 人並藉以獲利，所為非是，被告2 人提供場所期間僅半月
    餘，及其等犯罪之動機、目的、手段、犯罪情節之輕重、所
    生對社會風氣之危害、犯罪後均坦承犯行、且均捐款予公益
    團體，以表悔意，有捐款證明2 紙在卷可憑（見本院卷第57
    頁至第58頁），認其等犯罪態度尚屬良好等一切情狀，各量
    處如主文第2 、3 項所示之刑，並均諭知易科罰金之折算標
    準，以資懲儆。又被告2 人前均未曾受有期徒刑以上之刑之
    宣告，有臺灣高等法院被告全國前案紀錄表各1 件存卷可按
    ，其等因短於失慮，致罹刑章，經此次偵審程序及刑之宣告
    後，應能知所警惕，信無再犯之虞，本院認對其等所宣告之
    刑以暫不執行為適當，爰均依刑法第74條第1 項第1 款規定
    併予宣告緩刑2 年，以勵自新。末按當場賭博之器具及在賭
    檯之財物，不問屬於犯人與否，應予沒收之規定，係規定於
    刑法第266 條第2 項，並非刑法第21章賭博罪之概括規定，
    故應僅於犯刑法第266 條第1 項之罪，始有適用。是以，犯
    刑法第268 條之罪，則應回歸刑法總則第38條有關沒收之規
    定適用。查被告2 人係犯刑法第268 條之罪，業據認定如前
    ，而本案扣案之「小瑪莉」1 台（含IC板1 片）及賭資2,34
    0 元，均係陳滄浪所有，業據同案被告廖永文供承在卷（見
    99年度偵字第15029 號卷第78頁），上開扣案物既非被告2
    人所有供本件犯罪所用或所得之物，爰不為沒收之諭知。
據上論斷，應依刑事訴訟法第455 條之1 第1 項、第3 項、第36
9 條第1 項前段、第364 條、第451 條之1 第4 項但書第2 款、
第452 條、第299 條第1 項前段，刑法第28條、第268 條前段、
第41條第1 項前段、第74條第1 項第1 款，刑法施行法第1 條之
1， 判決如主文。
本案經檢察官顏珮珊到庭執行職務。
中    華    民    國   100    年    12    月    28    日
                  刑事第九庭審判長法  官  黎惠萍
                                  法  官  蘇琬能
                                  法  官  高雅敏
以上正本證明與原本無異。
如不服本判決應於收受送達後10日內向本院提出上訴書狀，並應
敘述具體理由。其未敘述上訴理由者，應於上訴期間屆滿後20日
內向本院補提理由書（均須按他造當事人之人數附繕本）「切勿
逕送上級法院」。
                                  書記官  陳映羽
中    華    民    國   100    年    12    月    29    日
附錄本案論罪科刑法條
刑法第268條
意圖營利，供給賭博場所或聚眾賭博者，處3 年以下有期徒刑，
得併科3000元以下罰金。